臺灣臺北地方法院民事判決　　　　　　　96年度訴字第1076號
原　　　告　丙○○
　　　　　　　　　　　　號
被　　　告　國泉機械工業有限公司
法定代理人　甲○○
訴訟代理人　乙○○
上列當事人間異議之訴事件，本院於民國96年5月17日言詞辯論
終結，判決如下：
    主  文
確認第三人林溫鴻與被告於民國九十五年一月十日起至九十五年
四月十一日間之僱傭關係存在。
原告其餘之訴駁回。
訴訟費用由被告負擔百分之三十，餘由原告負擔。
    事實及理由
一、原告起訴主張：
（一）被告於民國95年11月21日對鈞院95年度執辰字第51154 號
      執行命令所為聲明異議，原告認為不實，為此爰依法提起
      本件訴訟。
（二）訴外人林溫鴻與原告原係夫妻關係（現已離婚），育有二
      子林柏叡、林禹任，然林溫鴻結識大陸籍女子李麗華後拋
      妻棄子變賣家產不知所蹤，嗣原告向台灣台中地方法院（
      下稱台中地院）聲請對林溫鴻發支付命令（台中地院95年
      度促字第26063號），業經確定，並持向訴外人（即債務
      人）林溫鴻所任職公司即被告，強制執行扣押其三分之一
      薪資（鈞院95年度執辰字第51154號執行命令），詎被告
      於95年11月21日對前揭鈞院95年度執辰字第51154號執行
      命令聲明異議，稱訴外人即債務人林溫鴻自94年11月30
      日起即因無故曠職6日以上，早經被告於95年元月10日即
      依勞基法第12條規定予以解僱，惟原告於95年11月25日與
      子女曾衝入上海市○○區○○路19號橋北首上海國泉機械
      公司二樓查看，林溫鴻確定在該公司服務，原告並被其外
      遇女子李麗華咆哮，且在右上臂咬一口，打傷、抓傷原告
      ，嗣以攝影機攝取到林溫鴻與李麗華步出上海國泉機械公
      司之畫面，有證12號及證13號DVD為證，故林溫鴻仍任職
      被告公司無疑，林溫鴻對被告尚有薪資等債權存在而得以
      主張，是被告於95年11月21日對鈞院95年度執辰字第5115
      4號執行命令所為聲明異議，為不實，原告得向被告提起
      異議之訴。
（三）聲明：確認訴外人林溫鴻與國泉機械工業有限公司自95年
      元月10日起迄今僱傭關係存在。
二、被告則以：
（一）原告所稱之訴外人即債務人林溫鴻自94年11月30日起即因
      無故曠職6日以上，早經被告於95年元月10日即依勞基法
      第12 條規定予以解僱，並為公告，且因其94年12月份起
      即未曾上班，迄今不知所蹤，故被告更係自94年12月1日
      起即無須給付薪資予林溫鴻，此亦有該年度之林溫鴻薪資
      扣繳憑單及薪資明單可證，被告更已於95年4月份因其離
      職將其勞健保全部予以退保。林溫鴻自94年11月30日後即
      一再無故曠職，其間已係工作廢弛，迄今更未辦理離職交
      接，均致令被告受到相當損害，此等事實亦有被告相關人
      員包括但不限於人事主管乙○○及會計人員游淑蘭等人員
      均深知此情而可為證，無從亦無必要予以迴護。以上再再
      可證林溫鴻確已離職而不得向被告主張債權之事實，且此
      事實確已在原告取得如債權憑證所載支付命令確定之前即
      已發生，更無予以刻意配合之理，被告對原告此舉甚感莫
      名。且林溫鴻自解僱後，當然已與被告間終止契約，且伊
      本人自知有虧職守造成公司損害，而未敢爭執離職事宜。
      故雙方確早已契約關係不存在，被告更無對林溫鴻負有任
      何債務。原告處境雖縱令人同情，但此僅為伊與林溫鴻之
      爭執事宜，實不能任意牽扯無辜之第三人。而其主張所謂
      於95年11月17日其與子女曾衝入上海國泉機械公司二樓看
      是其父確定在該公司服務，並被其外遇女子咆哮，並在右
      上臂咬一口等情，實令人匪夷所思，因就被告所查知亦根
      本無該情事發生。且依其起訴狀事實理由六之說法上海國
      泉機械公司在95年4月底已係拒其進入該公司，則原告等
      又何可能會得以衝入該公司二樓辦公室與林溫鴻、李女發
      生此嚴重爭執之情？前後豈非矛盾？故原告所提證15號所
      謂之簽名證明，因係該年幼子女深受原告之影響且為審判
      外之陳述自己難為客觀之證明。
（二）又原告本件其餘所提出之證1號至證15號文件多為林溫鴻
      與伊之糾葛文件已如前述，完全不能證明林溫鴻對本公司
      有何債權存在。又其中其所謂證12號及證13號DVD，係天
      色昏暗下所攝如何證明為林溫鴻與李女？又如何證明正確
      拍攝時間即為當時的時間而非事前所調整之錄影時間？
（三）被告對原告家庭情況亦深表遺憾，但原告僅憑一己主觀想
      像，而逕認林溫鴻仍任職被告公司，但事實上其雙方早巳
      終止契約，且林溫鴻早已不知所蹤，林溫鴻既已對被告並
      無有任何薪資等債權存在而得以主張，反而其對被告所造
      成之損害，被告基於厚道亦尚未追究。惟原告既己無法具
      體舉證兩造僱佣關係仍屬存在及被告對林溫鴻負有任何債
      務，是被告於95年11月21日對95年執辰字第5115 4號等執
      行命令所為聲明異議即並無不實。
（四）並聲明：原告之訴駁回。
三、得心證之理由：
（一）按確認法律關係成立或不成立之訴，如有即受確認判決之
      法律上利益，縱其所求確認者為他人間之法律關係，亦非
      不得提起，最高法院32年上字第3165號判例參照；又按法
      律關係之存在否不明確，致原告在私法上之地位有受侵害
      之危險，而此危險得以對於被告之確認判決除去之者，即
      得依民事訴訟法第二百四十七條之規定提起確認之訴，最
      高法院52年台上字第1922號判例參照。經查，第三人與被
      告間僱傭關係是否存在，原告如不訴請確認，無法明確，
      且其聲請對第三人林溫鴻之薪資債權強制執行，亦將無法
      執行，不得謂原告在私法上之地位無受侵害之危險。揆之
      首開說明，原告提起本件確認之訴以排除此項危險，即與
      上開法條之規定並無不合。
（二）原告主張第三人林溫鴻與被告自95年1月10日起迄今僱傭
      關係仍存在，被告則辯稱第三人林溫鴻於94年11月30日起
      未上班，其已於95年1月10日將其解僱等語。按年滿15歲
      以上，60歲以下之勞工，應以其雇主或所屬團體或所屬機
      構為投保單位，全部參加勞工保險為被保險人，勞工保險
      法第6條第1項定有明文；是勞工應以其雇主為投保單位參
      加勞工保險，經查，第三人林溫鴻於76年7月16日起即以
      被告公司為投保單位參加勞工保險，其中雖有退保紀錄，
      惟自79年10月4日起迄95年4月12日止均以被告公司為投保
      單位，有本院依職權所調第三人林溫鴻之勞工保險被保險
      人投保資料表在卷可稽（見本院卷第54頁），是從第三人
      林溫鴻之投保資料，應認第三人林溫鴻自95年1月10日起
      至95年4月11日止，與被告仍有僱傭關係，否則被告公司
      何以繼續林溫鴻之勞工保險，被告雖辯稱其於95年1月10
      日將第三人林溫鴻解僱一節，固據其提出被告公司公告一
      紙為憑，惟該公告為被告公司片面製作之文書，尚難逕予
      採信，本院認應以勞工保險投保資料為可採信。
（三）至原告提出DVD光碟主張第三人林溫鴻於95年11月間仍在
      被告公司上班云云，惟查，原告所提DVD光碟經勘驗結果
      ：「證12畫面顯示出現一棟建築物，接著出現一個小孩，
      有小孩說話的聲音，還有原告的聲音，之後畫面顯示空白
      ，有模糊的影像，最後有出現小孩，有聽到原告的聲音詢
      問小孩是否有看到林溫鴻，小孩回答有，但是林溫鴻沒有
      出現在畫面中」；「（證13）在片長18分13秒有一名男子
      一名女子出現在畫面前方，走在路上，旁邊有樹，有建築
      物，因為燈光昏暗，身體形象及衣物可見，但面貌模糊，
      該名男子及女子後來停在路邊講話，有車子經過，旁邊有
      路人經過，畫面顯示應該在夜間，建築物有燈光」，有本
      院96年5月17日言詞辯論筆錄可稽，依上開勘驗內容，證
      12之DVD內第三人林溫鴻並未出現在畫面中，證13之DVD畫
      面在路邊，且為夜間，均無從認定第三人林溫鴻於95年11
      月仍有在被告公司工作，是原告主張自95年4月12日起迄
      今第三人林溫鴻與被告仍有僱傭關係，即不可採，應予駁
      回。
四、縱上所述，原告主張第三人林溫鴻與被告自95年1月10日起
    至95年4月11日間之僱傭關係存在，為可採信，至其餘主張
    則不可採，應予駁回。
五、本件事證已臻明確，二造其餘攻擊防禦方法及所提證據，經
    審酌後認與判決結果無影響，爰不一一論述。
六、原告之訴為一部有理由，一部無理由，依民事訴訴法第79
    條判決如主文。
中　　華　　民　　國　　96　　年　　5 　　月　　31　　日
                  民事第二庭  法　官　吳淑惠
以上正本係照原本作成。
如對本判決上訴，須於判決送達後20日內向本院提出上訴狀
中　　華　　民　　國　　96　　年　　6 　　月　　1 　　日
                              書記官  蔡凱如
